最高法院刑事判決　　　　　　　　　 111年度台上字第3848號
上　訴　人　林帶源



上列上訴人因妨害自由案件，不服臺灣高等法院臺南分院中華民
國111年5月31日第二審判決（111年度上訴字第377號，起訴案號
：臺灣臺南地方檢察署108年度營偵字第394號），提起上訴，本
院判決如下：
    主  文
上訴駁回。
    理  由
一、按刑事訴訟法第377 條規定，上訴於第三審法院，非以判決
    違背法令為理由，不得為之。是提起第三審上訴，應以原判
    決違背法令為理由，係屬法定要件。如果上訴理由書狀並未
    依據卷內訴訟資料，具體指摘原判決不適用何種法則或如何
    適用不當，或所指摘原判決違法情事，顯與法律規定得為第
    三審上訴理由之違法情形，不相適合時，均應認其上訴為違
    背法律上之程式，予以駁回。
二、本件原審審理結果，認定上訴人林帶源有如原判決事實欄所
    載共同剝奪他人行動自由犯行，但卷內並無積極證據證明上
    訴人知悉被害人係未滿18歲之少年，故無兒童及少年福利與
    權益保障法第112條第1項前段加重其刑之適用，因而撤銷第
    一審之科刑判決，改判仍論處上訴人犯共同剝奪他人行動自
    由罪刑。已詳敘其調查、取捨證據之結果，及憑以認定犯罪
    事實之心證理由，並就上訴人否認犯行所執僅有持鐵棍毆打
    被害人後即離開，未參與後續叫被害人下跪、戴安全帽做街
    舞地板動作及唱歌等剝奪行動自由犯行等各項辯解認非可採
    ，亦予以指駁及說明。所為論斷，核無悖於論理法則與經驗
    法則，且有卷內證據資料可資覆按。
三、關於刑之量定，屬為裁判之法院得依職權自由裁量之事項，
    苟其量刑已以行為人之責任為基礎，並斟酌刑法第57條各款
    所列情狀，在法定刑度內，酌量科刑，無顯然失當或違反公
    平、比例及罪刑相當原則者，亦無偏執一端，致明顯失出失
    入情形，自不得指為違法。本件原判決已敘明上訴人於前案
    有期徒刑執行完畢後5 年以內，故意再犯本件相同罪質之犯
    行而成立累犯之旨，並具體審酌上訴人之犯罪情節，認依累
    犯規定加重其刑，並無致所受刑罰超過所應負擔罪責，且與
    罪刑相當原則無違，記明其裁量之理由。另具體審酌關於刑
    法第57條科刑等一切情狀，在罪責原則下適正行使其量刑之
    裁量權，就本件犯行衡處上訴人有期徒刑7 月，其量定之刑
    罰，客觀上並未逾越法定刑度，亦與罪刑相當原則、比例原
    則無悖，難認有逾越法律所規定之範圍，或濫用其裁量權限
    ，亦無判決不載理由之情形，自無違法可言。至適用刑法第
    59條酌減其刑與否，法院本屬有權斟酌決定，當事人自不得
    以未依刑法第59條酌減其刑，執為第三審上訴之理由。上訴
    意旨任憑己見，泛稱原審未審酌其為在場唯一為被害人求情
    之人，且與在場其他施暴人不同，有注意被害人傷勢輕重，
    心生憐憫並具同理心，試圖阻止他人再施暴，復未審酌其個
    人智識及家庭生活狀況，未適用刑法第59條酌減其刑等語，
    純就原判決上開科刑裁量職權之適法行使，任意指摘，自非
    合法之第三審上訴理由。
四、依上所述，本件上訴違背法律上之程式，應予駁回。
據上論結，應依刑事訴訟法第395條前段，判決如主文。
中    華    民    國   111    年    9     月    14    日
                  刑事第八庭審判長法  官  何  菁  莪  
                                  法  官  何  信  慶  
                                  法  官  朱  瑞  娟  
                                  法  官  劉  興  浪  
                                  法  官  黃  潔  茹  
本件正本證明與原本無異
                                  書記官
中    華    民    國   111    年    9     月    16    日